【裁判字號】    89,上易,946
【裁判日期】    890418
【裁判案由】    詐欺
【裁判全文】
臺灣高等法院臺中分院刑事判決              民國八十九年度上易字第九四六號
    上  訴  人  臺灣臺中地方法院檢察署檢察官
    被      告  乙○
    被      告  甲○○
右上訴人因被告等詐欺案件，不服臺灣臺中地方法院中華民國八十九年三月十六日第
一審判決（民國八十八年度自字第九三三號），提起上訴，本院判決如左：
    主      文
上訴駁回。
    理      由
一、自訴人於原審法院自訴意旨如後附自訴狀所載。
二、按不得提起自訴而提起者，應諭知不受理之判決，刑事訴訟法第三百三十四條定
    有明文。又同一案件經檢察官依刑事訴訟法第二百二十八條規定開始偵查者，不
    得再行自訴，為民國（下同）八十九年二月九日修正公布施行之刑事訴訟法第三
    百二十三條第一項所明定。再者，修正刑事訴訟法施行前，已經開始偵查或審判
    之案件，除有特別規定外，其以後之訴訟程序，應依修正刑事訴訟法終結之，刑
    事訴訟法施行法第二條規定甚明，且依同法第五條：「刑事訴訟法簡易程序修正
    施行前已繫屬於各級法院之簡易程序案件，仍依施行前之法定程序處理之」、第
    六條：「修正刑事訴訟法施行前，已繫屬於各級法院之附帶民事訴訟，仍應依施
    行前之法定程序終結之」之規定，僅有簡易程序案件及附帶民事訴訟案件於刑事
    訴訟法修正施行前已繫屬於各級法院者，應依施行前之刑事訴訟法所定程序處理
    。故自訴案件倘於上述刑事訴訟法第三百二十三條第一項修正施行前繫屬於各級
    法院者，刑事訴訟法施行法既無應適用修正施行前刑事訴訟法之特別規定，則其
    後之訴訟程序，自應依該修正後之規定處理，合先敘明。
三、查本件自訴人所自訴被告乙○、甲○○等二人之犯罪事實，業據自訴人前於八十
    八年四月十四日具狀向臺灣臺中地方法院檢察署檢察官提出告訴，並由該署檢察
    官於同年月二十日定期傳訊自訴人及被告二人而開始偵查，此有臺灣臺中地方法
    院檢察署八十八年度偵字第九七九一號卷可按，乃自訴人對同一案件，於檢察官
    開始偵查後之八十八年八月七日向原審法院提起自訴，顯已違反八十九年二月九
    日修正施行之刑事訴訟法第三百二十三條第一項之規定，爰依前揭說明，不經言
    詞辯論，逕予諭知不受理之判決。至檢察官就同一案件因知有自訴，而停止偵查
    移送同院併案者（八十八年度偵字第九七九一號），應退請另行適法卓處。經核
    並無不合，上訴人上訴意旨以原判決有剝奪被害人憲法所保障之自訴權，容有誤
    會，蓋「程序從新」乃訴訟法上之一大原則，上訴非有理由，應予駁回。得不經
    言詞辯論為之。
四、據上論斷，應依刑事訴訟法第三百六十八條、第三百七十二條，判決如主文。
中      華      民      國    八十九      年      四      月    十八    日
                                  臺灣高等法院臺中分院刑事第六庭
                                        審判長法  官  李  文  雄
                                              法  官  沈  應  南
                                              法  官  陳  嘉  雄
右正本證明與原本無異。
不得上訴。
                                              書記官  王  麗  英
中      華      民      國    八十九      年      四      月    二十一  日
                                                                        Ａ


司法院資訊處製作；財團法人民間司法改革基金會備份。
